【裁判字號】    91,重訴,1814
【裁判日期】    920813
【裁判案由】    債務人異議之訴
【裁判全文】
臺灣臺北地方法院民事裁定                      九十一年度重訴字第一八一四號
    聲請人即
    被      告  長佳機電工程股份有限公司
    法定代理人  乙○○
    訴訟代理人  黃泰鋒律師
    複代理人    劉曦光律師
    訴訟代理人  甘義平律師
                鄭旭廷律師
    相對人即
    原      告  大江國際股份有限公司
    法定代理人  甲○○
    訴訟代理人  林鼎鈞律師
                陳錦隆律師
                連阿長律師
右當事人間聲請停止債務人異議之訴事件，本院裁定如左：
    主  文
聲請駁回。
聲請程序費用由聲請人負擔。
    理  由
一、本件聲請意旨略以：相對人即原告提起本件訴訟，無非以聲請人即被告承攬其「
    大江購物中心」之水電消防設備等工程，因工程逾期，依約應給付「工程違約金
    及代工扣款」共計新台幣（下同）一億六千二百萬餘元，故聲請人之系爭執行債
    權業經原告以上開「工程違約金及代工扣款」全數抵銷清償完畢云云為由，惟原
    告主張之「工程違約金及代工扣款」債權是否存在之爭議，乃屬雙方對於「大江
    購物中心」水電消防設備等工程之履行發生爭議，依該工程合約「契約條款」第
    二十條規定，得循仲裁程序解決，而聲請人就上開爭議已於九十一年六月二十八
    日即已提付仲裁，是聲請人即被告爰依仲裁法第四條第一項規定及民事訴訟法第
    一百八十二條規定，聲請裁定停止本件訴訟云云。
二、按仲裁協議，如一方不遵守，另行提起訴訟時，法院應依他方聲請裁定停止訴訟
    程序，並命原告於一定期間內提付仲裁；第一項之訴訟，經法院裁定停止訴訟程
    序後，如仲裁成立，視為於仲裁庭作成判斷時撤回起訴；仲裁法第四條第一項前
    段、第三項固分別定有明文。惟前揭條文所載法院應依聲請停止訴訟程序之前提
    ，係當事人未遵守仲裁協議而另提本案訴訟之狀況，而本件原告即相對人所提起
    者，並非本案訴訟，而係債務人異議之訴，訴訟標的為程序法上之異議權，自不
    符合上開條文所指法院應依聲請裁定停止訴訟程序之情況。又訴訟全部或一部之
    裁判，以他訴訟之法律關係是否成立為據者，法院得在他訴訟終結前，以裁定停
    止訴訟程序，固為民事訴訟法第一百八十二條第一項所明定，惟法條既明定「得
    」以裁定停止訴訟程序，則應否命停止訴訟程序，法院本有自由裁量之權，此亦
    有最高法院八十九年度台抗字第二三四號裁判可資參照，綜上以觀，本院認本件
    訴訟並無停止之必要，從而聲請人即被告依仲裁法第四條第一項之規定及民事訴
    訟法第一百八十二條之規定，請求停止本件訴訟，尚難允准，應予駁回。
四、依民事訴訟法第九十五條、第七十八條，裁定如主文。
中      華      民      國    九十二    年      八      月     十三     日
                                              民事第六庭  法  官    黃蓓蓓
右為正本係照原本作成
如對本裁定抗告須於裁定送達後十日內向本院提出抗告狀
中      華      民      國    九十二    年      八      月     十五     日
                                                          書記官    柯金珠


司法院資訊處製作；財團法人民間司法改革基金會備份。
